臺灣高等法院臺中分院刑事判決
111年度交上訴字第1638號
上  訴  人  臺灣臺中地方檢察署檢察官
被      告  劉禮銓


上列上訴人因被告過失致死案件，不服臺灣臺中地方法院110年
度交訴字第419號中華民國111年5月31日第一審判決（起訴案號
：臺灣臺中地方檢察署110年度偵字第25768號；併辦案號：111
年度偵字第20619號），提起上訴，本院判決如下：
    主  文
原判決關於劉禮銓緩刑部分撤銷。　　
其餘上訴駁回。
    事實及理由
壹、程序方面：
　　上訴得明示僅就判決之刑、沒收或保安處分一部為之，刑事
    訴訟法第348條第3項定有明文。本案上訴人不服原審判決提
    起上訴，於民國111年7月8日繫屬本院，檢察官上訴理由狀
    記載「原審量處被告有期徒刑10月過輕，緩刑3年亦難認妥
    適」，並於本院審理程序中表示僅針對原審科刑部分提起上
    訴（見本院卷第9至10、72頁），是本案上訴效力不及於原
    審所認定的犯罪事實，本院只以原審認定的犯罪事實為基礎
    ，就原審判決量刑部分為審理。
貳、檢察官上訴意旨略以：被告駕車闖紅燈撞及被害人高吳素香
    ，過失情節嚴重，造成被害人死亡結果，所生損害極大；又
    被告雖與告訴人等成立調解，惟就調解内容已延遲支付，難
    認有履行之誠意，故原審量處被告有期徒刑10月過輕，緩刑
    3年亦難認妥適。請撤銷原判決，另為適當之判決等語。
參、原審認定的犯罪事實：
　　被告劉禮銓於110年7月4日11時13分許，駕駛車牌號碼000-0
    000號自用小客車，沿臺中市后里區文明路由民生路往三豐
    路方向行駛，行經成功路與文明路交岔路口時，本應注意交
    通號誌，而依當時天候晴、日間自然光線、柏油路面乾燥、
    無缺陷、無障礙物、視距良好，並無不能注意之情況，竟疏
    未注意，貿然闖越該路口之紅燈管制，適有被害人高吳素香
    騎乘車牌號碼000-0000號普通重型機車，沿成功路自公安路
    往甲后路方向直行綠燈通過上開交岔路口，因與被告劉禮銓
    所駕駛之上開自小客車發生碰撞，致被害人高吳素香人車倒
    地，受有顱骨骨折併硬腦膜下出血、蜘蛛膜下腔出血等傷害
    ，經送醫後仍因傷重而於同日14時4分許，不治死亡。
肆、本院的判斷：
一、論罪說明：
　㈠依照原審認定的犯罪事實，被告所為係犯刑法第276條之過失
    致人於死罪。
　㈡被告於肇事後，在有偵查犯罪權限之機關人員知悉其犯罪前
    ，向據報前往現場處理之警察坦承肇事，進而接受裁判，有
    臺中市政府警察局道路交通事故肇事人自首情形紀錄表在卷
    可按（見110相1216卷第55頁），合於自首要件，爰依刑法
    第62條前段規定減輕其刑。
二、對原審判決的說明：
  ㈠上訴駁回部分：
　　原審法院審理結果，認被告犯行事證明確，考量被告駕車疏
    未注意，貿然闖越路口之紅燈管制，致釀本件事故，過失情
    節非輕，造成被害人高吳素香殞命之不可回復結果，使被害
    人高吳素香之親屬蒙受喪親之戚、創鉅痛深，所生損害極大
    ，又考量被告犯後坦承犯行之態度，且與被害人高吳素香之
    子女高志昌、高碧微、高志松成立調解，並已給付第1期調
    解金（見調解筆錄），兼衡其未曾因案經論罪科刑之素行（
    見卷附臺灣高等法院被告前案紀錄表），於原審審理程序自
    陳之智識程度、工作、收入、家庭、經濟狀況等一切情狀，
    量處有期徒刑10月。本院依照原審認定的犯罪事實審理結果
    ，認為原審判決適用法律正確，而且已經依照刑法第57條規
    定，考量前述各項事由，量刑並沒有不當，此部分上訴意旨
    為無理由，應予駁回如主文第2項所示。
  ㈡撤銷原判決宣告緩刑部分的理由：
　　原審雖以被告未曾因故意犯罪受有期徒刑以上刑之宣告，有
    臺灣高等法院被告全國前案紀錄表附卷可考，其因一時失慮
    而罹刑章，案發後坦承犯行，業與被害人高吳素香之子女高
    志昌、高碧微、高志松成立調解，並已給付第1期調解金，
    足見被告深具悔意，堪信經此偵、審教訓，當能知所警惕，
    而無再犯之虞，因認所宣告之刑以暫不執行為適當，依刑法
    第74條第1項第1款規定，併宣告緩刑3年，並應依調解筆錄
    內容支付損害賠償，固非無見。惟查，依告訴人所述，被告
    於原審判決後即未再履行調解筆錄內容，此情亦經被告於本
    院審理時坦承：我沒有辦法履行調解筆錄的内容等語（見本
    院卷第78頁），顯見被告確未積極為善後處置，則原審諭知
    緩刑3年，即有未當。檢察官上訴指摘原判決關於此部分不
    當，自有理由，應由本院將原判決有關諭知被告緩刑部分予
    以撤銷。
據上論斷，依刑事訴訟法第368條、第369條第1項前段、第364條
，判決如主文。
本案經檢察官黃靖珣提起公訴，檢察官徐雪萍移送併辦，檢察官
葉芳如提起上訴，檢察官張慧瓊到庭執行職務。
中    華    民    國    111   年    8     月    25    日
          刑事第五庭　　審判長法　官　鄭　永　玉
　　　　　　　　　　　　　　　法　官　許　文　碩
　　　　　　　　　　　　　　　法　官　周　莉　菁
以上正本證明與原本無異。
如不服本判決應於收受送達後20日內向本院提出上訴書狀，其未
敘述上訴之理由者，並得於提起上訴後20日內向本院補提理由書
（均須按他造當事人之人數附繕本）「切勿逕送上級法院」。因
疫情而遲誤不變期間，得向法院聲請回復原狀。
                              書記官  王  朔  姿 
　　　　　　　　　　　　　　　
中　　華　　民　　國　　111 　年　　8 　　月　　25　　日